# 关于长期股权投资的核算方法，请教各位

提问人：leigu 时间：2012-12-28 08:28:38
保险公司根据保监会的要求，最大单一股东不得超过20% 我公司持有该保险公司20%的股权，表决权相同，在董事会有一名董事，管理层无人员参加，剩余 4 位股东均持有20%。董事会共 7 位董事，2/3表决通过。 公司入股的目的是为了获得投资收益，而不仅仅是保障资产的安全及基本收益。 该情况下我公司是否可以成本法核算？ 另想咨询下其他人士，保监会的对保险企业股东经营状况的规定是否有其他解释？

回答人：chenyiwei
回复 leileigu 的帖子
重大影响的判断，从某种意义上说比控制更复杂，因为控制具有唯一性和排它性，而重大影响并不是唯一和排它的。
本案例中， 5 个股东各持股 20 ％，且分别至少派驻 1 名董事，在这种情况下存在重大影响的可能性还是较大的，除非存在相反证据。